臺灣花蓮地方法院刑事判決
110年度花原訴字第5號
聲  請  人  臺灣花蓮地方檢察署檢察官
被      告  葉千綺



            陳妍希



上列被告因傷害案件，經檢察官聲請簡易判決處刑（110年度調
偵字第198號），本院認不宜以簡易判決處刑（110年度花原簡字
第119號），改依通常程序審理，判決如下：
    主  文
本件均公訴不受理。
    理  由
一、聲請簡易判決處刑意旨略以：被告兼告訴人葉千綺於民國11
    0年3月8日凌晨4時23分許，在花蓮縣○○市○○街00號「城市裝
    潢設計」，與被告兼告訴人陳妍希因細故爭執，被告2人分
    別基於傷害之犯意為互毆，致告訴人葉千綺受有左側頭顳部
    鈍傷、左前額擦傷、外鼻部挫傷、兩頰多處挫擦傷等傷害，
    告訴人陳妍希則受有頭皮鈍傷等傷害，因認被告2人均涉犯
    刑法第277條第1項之傷害罪嫌等語。
二、按起訴之程序違背規定者，應諭知不受理之判決，並得不經
    言詞辯論為之，刑事訴訟法第303條第1款、第307條分別定
    有明文。又告訴或請求乃論之罪，其告訴或請求已經撤回或
    已逾告訴期間者，依刑事訴訟法第252條第5款之規定，檢察
    官應為不起訴之處分，以終結其偵查程式；若檢察官疏未依
    上述規定為不起訴處分，仍向該管法院起訴者，因檢察官向
    法院提出起訴書及相關卷證經法院受理後，始產生訴訟繫屬
    及訴訟關係，此際該公訴本身欠缺告訴之訴訟條件，其起訴
    程序即屬違背規定，法院即應依刑事訴訟法第303條第1款規
    定，判決不受理。再按告訴乃論之刑事事件於偵查中或第一
    審法院辯論終結前，調解成立，並於調解書上記載當事人同
    意撤回意旨，經法院核定者，視為於調解成立時撤回告訴或
    自訴，鄉鎮市調解條例第28條第2項定有明文。所稱「視為
    撤回其告訴」，係指無庸告訴人再為撤回告訴之表示即生撤
    回告訴之效力（最高法院79年度台非字第199號刑事判決意
    旨參照）；故「當事人同意撤回意旨」，即不以向檢察官或
    法院為之為必要，告訴人如已於調解書內明確表示不追究被
    告刑事責任，即屬已明白表示同意撤回告訴，倘該調解書經
    法院核定，亦應視為於調解成立時撤回告訴，臺灣高等法院
    暨所屬法院87年度法律座談會研討結果亦同此見解。
三、本案被告因傷害案件，經檢察官聲請簡易判決處刑，認被告
    2人均涉犯刑法第277條第1項之傷害罪，依同法第287條前段
    之規定，須告訴乃論。又告訴人兼被告2人已於110年9月27
    日在花蓮縣花蓮市調解委員會達成調解，約定「二、兩造（
    按：即被告2人）同意放棄民、刑事訴訟及其餘請求權」等
    語，並經本院於同年10月7日准予核定乙節，有花蓮縣花蓮
    市調解委員會調解書1紙可佐（見本院卷第45頁），是告訴
    人兼被告2 人既均明確表示不追究他方之刑事責任，揆諸上
    開說明及法條意旨，自應視為告訴人兼被告2人於110年9月2
    7日調解成立時即撤回告訴。此外，本案檢察官係於110年10
    月15日向本院聲請簡易判決處刑，有聲請簡易判決處刑書及
    臺灣花蓮地方檢察署110年10月15日函上所蓋本院收狀日期
    戳印在卷可參。從而，本件告訴人兼被告既均於檢察官聲請
    簡易判決處刑（提起公訴）前撤回告訴，則依上開說明，檢
    察官原應依刑事訴訟法第252條第5款之規定為不起訴處分，
    卻仍予以起訴，其起訴之程序自屬違背規定，爰不經言詞辯
    論，逕依刑事訴訟法第303條第1款之規定，諭知公訴不受理
    之判決。
據上論斷，應依刑事訴訟法第452條、第303條第1款、第307條，
判決如主文。
中　　華　　民　　國　　110 　年　　11　　月　　11　　日
                  刑事第二庭  審判長  法  官　黃英豪
                                      法  官  黃夢萱
                                      法  官  蔡瑞紅
以上正本證明與原本無異。
如不服本判決應於收受送達後20日內向本院提出上訴書狀，並應
敘述具體理由。其未敘述上訴理由者，應於上訴期間屆滿後20日
內向本院補提理由書(均須按他造當事人之人數附繕本)「切勿逕
送上級法院」。告訴人或被害人如對於本判決不服者，應具備理
由請求檢察官上訴，其上訴期間之計算係以檢察官收受判決正本
之日期為準。
中　　華　　民　　國　　110 　年　　11　　月　　11　　日

                                      書記官  戴國安